【裁判字號】    95,易,835
【裁判日期】    950619
【裁判案由】    毒品危害防制條例
【裁判全文】
臺灣高雄地方法院刑事判決               95年度易字第835號
公  訴  人  台灣高雄地方法院檢察署檢察官
被      告  甲○○
上列被告因毒品危害防制條例案件，經檢察官提起公訴（95年度
毒偵緝字第171 號），被告於本院準備程序中自白，經合議庭裁
定由受命法官依簡式審判程序獨任審理，判決如下：
    主  文
甲○○施用第二級毒品，處有期徒刑參月，如易科罰金，以參佰
元折算壹日，扣案如附表編號一所示之物，沒收消燬之；如附表
編號二至編號六所示之物，均沒收。又持有第一級毒品，處拘役
伍拾日，如易科罰金，以參佰元折算壹日，扣案如附表編號七所
示之物，沒收銷燬之。
    事  實
一、甲○○前於民國94年間因施用毒品案件，經本院裁定送觀察
    、勒戒，因認無繼續施用毒品之傾向，於94年10月6 日釋放
    ，並經台灣高雄地方法院檢察署檢察官以94年度毒偵字第66
    03號不起訴處分確定。詎其仍不知悔改，於前開觀察、勒戒
    釋放後5 年內之94年10月26日晚間8 時許，在其位於高雄市
    鼓山區○○街18巷27號住處，將甲基安非他命放入吸食器燒
    烤後，施用第二級毒品甲基安非他命1 次；另於不詳時、地
    取得海洛因1 包（驗餘淨重0.13公克，空包裝重0.22公克）
    而非法持有之。嗣94年10月27日上午10時50分許，在上址為
    警查獲，並扣得前開海洛因1 包、甲基安非他命1 包（驗後
    毛重3.6 公克）及甲○○所有供其施用甲基安非他命或預備
    供其施用甲基安非他命使用之吸食器2 組、燈泡球2 個、夾
    練袋3 個、夾鏈袋3 包、吸管製分裝匙3 支等物。
二、案經高雄市政府警察局鼓山分局報告台灣高雄地方法院檢察
    署檢察官偵查起訴。
    理  由
一、按除被告所犯為死刑、無期徒刑、最輕本刑為3 年以上有期
    徒刑之罪或高等法院管轄第一審案件者外，於法院行準備程
    序進行中，被告先就被訴事實為有罪之陳述時，審判長得告
    知被告簡式審判程序之旨，並聽取當事人、代理人、辯護人
    及輔佐人之意見後，裁定進行簡式審判程序；且受命法官行
    準備程序，與法院或審判長有同一之權限；又簡式審判程序
    之證據調查，不受刑事訴訟法第159 條第1 項、第161 條之
    2 、第161 條之3 、第163 條之1 及第164 條至第170 條規
    定之限制，刑事訴訟法第273 條之1 第1 項、第279 條第2
    項前段、第273 條之2 分別定有明文。被告甲○○所為係犯
    死刑、無期徒刑、最輕本刑為3 年以上有期徒刑以外之罪，
    其於準備程序中就被訴事實為有罪之陳述，經法官告知簡式
    審判程序之旨，並聽取公訴人、被告之意見後，認為適宜由
    受命法官獨任進行簡式審判程序，依刑事訴訟法第273 條之
    1 第1項 規定，合議庭裁定由受命法官獨任進行審判程序，
    合先敘明。
二、訊據被告對於前揭犯罪事實坦承不諱，而其為警查獲時所採
    取之尿液檢體，經送高雄市立凱旋醫院檢驗，結果呈甲基安
    非他命陽性之事實，有該院94年11月7 日編號A00000000 號
    濫用藥物尿液檢驗報告1 紙可憑，又被告為警查獲時所扣得
    之透明晶體，經送高雄醫學大學附設中和紀念醫院檢驗，結
    果證實為甲基安非他命（驗後毛重3.6 公克），有該院94年
    11月29日編號0000-000號檢驗報告可憑。又扣案白色粉末1
    小包，送驗結果證實為海洛因（驗餘淨重0.13公克，包裝重
    0.22公克）之事實，亦有法務部調查局95年1 月19日編號調
    科壹字第220000000 號鑑定通知書可憑。足見被告之自白與
    事實相符，其確有施用甲基安非他命及非法持有海洛因之犯
    行無疑。再查：被告前因施用毒品案件，經本院裁定送觀察
    、勒戒，於94年10月6 日執行完畢釋放，並為台灣高雄地方
    法院檢察署檢察官以94年度毒偵字第6603號為不起訴處分之
    事實，有前開裁定、台灣高等法院被告前案紀錄表與臺灣高
    雄地方法院檢察署刑案資料查註紀錄表足資佐證。綜上所述
    ，被告於觀察、勒戒執行完畢後5 年內再犯毒品危害防制條
    例第10條第2 項之罪之事證明確，其所為顯與毒品危害防制
    條例第23條第2 項之規定相符，應予依法論科。
三、核被告所為，係犯毒品危害防制條例第10條第2 項之施用第
    二級毒品罪、同條例第11條第1 項之持有第一級毒品罪。被
    告持有第二級毒品之低度行為為其施用第二級毒品之高度行
    為所吸收，不另論罪。又所犯上開2 罪，犯意各別，行為互
    殊，應予分論併罰。爰審酌被告前因施用毒品案件經觀察、
    勒戒執行完畢，仍不知戒惕，再次施用甲基安非他命，無視
    國家對於杜絕毒品犯罪之禁令，確有不是，然念其坦承犯行
    ，態度良好，且其施用毒品並無危害他人，及其僅施用甲基
    安非他命1 次變為警查獲，而其持有海洛因未及施用便為警
    查獲，且其持有之數量甚微等一切情狀，分別量處如主文所
    示之刑，併均諭知易科罰金之折算標準，以資懲儆。
四、附表編號一所示之甲基安非他命及附表編號七所示之海洛因
    均為毒品，依毒品危害防制條例第18條第1 項前段之規定，
    沒收銷燬之。而包裝上開海洛因所用之包裝袋，經送法務部
    調查局鑑驗之結果，雖經與毒品分開秤重分別為包裝重0.22
    公克，但因法務部調查局一般以傾倒之方式，將包裝袋內之
    海洛因倒出與包裝袋分離而稱重，必要時亦會輔以刮杓刮取
    袋內粉末，然無論依何種方式分離，包裝袋內均有極微量之
    海洛因殘留之事實，有法務部調查局93年3 月19日調科壹字
    第9300113060號函可參，足認前揭空包裝袋內確含有極微量
    之海洛因殘留且無法與包裝袋析離，是該包裝袋亦當視同毒
    品，依毒品危害防制條例第18條第1 項前段之規定，沒收銷
    燬之。至前開毒品因鑑驗而耗損之部分既已不存在，自無庸
    宣告沒收。警卷所附扣押物品目錄表將附表編號四所示之物
    記載為「殘渣袋」，然該夾鏈袋係被告預備用以盛裝毒品使
    用之一般夾鏈袋，未曾以之包裝毒品之事實，業據被告於本
    院審理時供陳在卷，是乏積極證據證明該夾鏈袋確時含有毒
    品殘渣，自應認其係「夾鏈袋」為宜。是扣案附表編號二至
    六所示之物，係被告所有，均係供其施用甲基安非他命之犯
    行所用或預備之物，業據被告於本院審理中供陳在卷，均應
    依刑法第38條第1 項第2 款之規定宣告沒收。
據上論斷，應依刑事訴訟法第299 條第1 項前段、第273 條之1
第1 項、第284 條之1 ，毒品危害防制條例第10條第2項、第11
條第1 項、第18條第1 項前段，刑法第11條、第41條第1 項前段
、第38條第1 項第2 款，罰金罰鍰提高標準條例第2 條，判決如
主文。
本案經檢察官乙○○到庭執行職務。
中    華    民    國    95    年    6     月    19    日
                  刑事第七庭    法  官  卓立婷
以上正本證明與原本無異。
如不服本判決，應於判決送達後10日內，向本院提出上訴狀。
中    華    民    國    95    年    6     月    19    日
                                書記官  李春慧
附表：
┌──┬─────┬───┬───────┬──────┐
│編號│品    名  │數 量 │沒收之依據    │備       註 │
├──┼─────┼───┼───────┼──────┤
│一  │甲基安非他│1 包  │毒品危害防制條│驗後毛重3.6 │
│    │命        │      │例第18條第1 項│公克：高雄醫│
│    │          │      │前段          │學大學附設中│
│    │          │      │              │和紀念醫院94│
│    │          │      │              │年11月29日編│
│    │          │      │              │號0000-000號│
│    │          │      │              │檢驗報告    │
├──┼─────┼───┼───────┼──────┤
│二  │吸食器    │2組   │刑法第38條第1 │            │
│    │          │      │項第2 款      │            │
├──┼─────┼───┼───────┼──────┤
│三  │燈泡球    │2個   │同上          │            │
├──┼─────┼───┼───────┼──────┤
│四  │夾鏈袋    │3個   │同上          │            │
├──┼─────┼───┼───────┼──────┤
│五  │夾鏈袋    │3包   │同上          │            │
├──┼─────┼───┼───────┼──────┤
│六  │吸管製分裝│3支   │同上          │            │
│    │匙        │      │              │            │
├──┼─────┼───┼───────┼──────┤
│七  │海洛因    │1包   │毒品危害防制條│驗餘淨重0.13│
│    │          │      │例第18條第1 項│公克，空包裝│
│    │          │      │前段          │重0.22公克：│
│    │          │      │              │法務部調查局│
│    │          │      │              │95年1 月19日│
│    │          │      │              │調科壹字第22│
│    │          │      │              │0000000 號鑑│
│    │          │      │              │定通知書    │
└──┴─────┴───┴───────┴──────┘
附錄本件論罪法條全文：
毒品危害防制條例第10條
施用第一級毒品者，處6 月以上5 年以下有期徒刑。
施用第二級毒品者，處 3 年以下有期徒刑。
毒品危害防制條例第11條
持有第一級毒品者，處3 年以下有期徒刑、拘役或新臺幣5 萬元
以下罰金。
持有第二級毒品者，處2 年以下有期徒刑、拘役或新臺幣3 萬元
以下罰金。
持有專供製造或施用第一、二級毒品之器具者，處1 年以下有期
徒刑、拘役或新臺幣1 萬元以下罰金。
持有毒品達一定數量者，加重其刑至二分之一，其標準由行政院
定之。


司法院資訊處製作；財團法人民間司法改革基金會備份。
